【裁判字號】    98,台上,7337
【裁判日期】    981210
【裁判案由】    違反槍砲彈藥刀械管制條例
【裁判全文】
最高法院刑事判決            九十八年度台上字第七三三七號
上  訴  人  甲○○
            乙○○
上列上訴人等因違反槍砲彈藥刀械管制條例案件，不服台灣高等
法院中華民國九十八年九月二十一日第二審判決（九十八年度上
訴字第三七二八號，起訴案號：台灣板橋地方法院檢察署九十七
年度偵字第三三二二六號），提起上訴，本院判決如下：
    主  文
上訴駁回。
    理  由
按不服地方法院之第一審判決而上訴者，應向管轄第二審之高等
法院為之。而第二審上訴書狀應敘述具體理由，第二審法院認為
上訴書狀未敘述理由者，應以判決駁回之。刑事訴訟法第三百六
十一條第一項、第二項、第三百六十七條前段分別定有明文。所
謂不服第一審判決之具體理由，必係依據卷內既有訴訟資料或提
出新事證，指摘或表明第一審判決有何採證認事用法或量刑等足
以影響判決本旨之不當或違法，而構成應予撤銷之具體事由，始
克當之；倘僅泛言原判決認定事實錯誤、違背法令、量刑失入，
而未依上揭意旨指出具體事由，或形式上雖已指出具體事由，該
事由縱使屬實，亦不足以認為原判決有何不當或違法者，皆難謂
係具體理由，俾與第二審上訴制度旨在請求第二審法院撤銷、變
更第一審不當或違法之判決，以實現個案救濟之立法目的相契合
。本件上訴人甲○○、乙○○因違反槍砲彈藥刀械管制條例案件
，經第一審法院判決後，提起第二審上訴，其等上訴書狀僅稱：
甲○○把玩手槍不慎走火受傷，由其母親及乙○○打一一九求救
時，已表明係受槍傷，合於自首要件，原審未予斟酌，顯有違誤
；又乙○○並無甲○○家中鑰匙，無法將槍枝放入甲○○住家大
門信箱，僅受甲○○之託行事，無寄藏之故意，請撤銷改判無罪
云云。雖形式上已提出上訴理由，惟並未具體敘述第一審判決有
何違法或不當情形，即與未敘述具體理由無異，因認其上訴違背
法定要件，爰不經言詞辯論，逕行判決駁回，已詳敘憑以認定之
理由。從形式上觀察，並無任何違背法令之處。查甲○○因把玩
手槍不慎走火受傷，由其母親及乙○○打一一九求救，並未表明
向公務員自首犯罪之意，不符自首要件。況刑法第六十二條自首
規定，業已修正為得減其刑，而非必減，第一審未予減輕其刑，
核無不合；而乙○○縱於收受甲○○交付之槍、彈後，隨即反悔
，將之包裝置放於甲○○住處信箱，並通知其父前往拿取。惟寄
藏槍械罪，一經收受寄藏，即已成立，不以寄藏時間久暫而有不
同，第一審論處其寄藏槍、彈罪，適用法則，亦無不合；本件事
證明確，第一審審判長問：尚有何證據請求調查，上訴人等及辯
護人均答：無。自無再調查甲○○住家信箱型式為何，路口監視
器有無拍攝到乙○○將槍枝放入信箱之畫面等細節之必要，第一
審未予調查，尤無調查未盡之違法，原審予以維持，自無違法可
言。上訴意旨未依據卷內資料，具體指摘原判決如何違背法令，
置原判決之論敘於不顧，仍執陳詞，對事實審採證認事職權之適
法行使，任意爭辯，其等上訴自屬違背法律上之程式，均應予駁
回。
據上論結，應依刑事訴訟法第三百九十五條前段，判決如主文。
中    華    民    國  九十八  年   十二   月    十    日
                      最高法院刑事第十庭
                          審判長法官  花  滿  堂
                                法官  黃  正  興
                                法官  陳  東  誥
                                法官  林  錦  芳
                                法官  洪  昌  宏
      本件正本證明與原本無異
                                      書  記  官
中    華    民    國  九十八  年   十二   月   十四   日
                                                     m


司法院資訊處製作；財團法人民間司法改革基金會備份。
